臺灣臺南地方法院行政訴訟裁定
111年度交字第77號
原      告  王令成  



被      告  臺中市交通事件裁決處
                      設臺中市○○區○○○路00號
代  表  人  黃士哲    住同上
上列當事人間交通裁決事件，原告不服被告民國109年3月4日中
市裁字第68-GS0000000號裁決，提起行政訴訟，本院裁定如下：
    主  文
原告之訴駁回。
訴訟費用新臺幣300元由原告負擔。
    理  由
一、程序規範
　  違反道路交通管理處罰條例之違規行為人，經處罰機關依同
    條例第8條、第35條第4項第2款、第67條第4項（條文內容詳
    附錄，下同）為處罰之裁決，如不服該裁決而向管轄之地方
    法院行政訴訟庭提起撤銷裁決之撤銷訴訟，應於裁決書送達
    後之30日不變期間內起訴，道路交通管理處罰條例第87條、
    行政訴訟法第237  條之3第2項定有明文，如起訴逾期，應
    依行政訴訟法第107 條第1項第6款規定，裁定駁回其訴訟。
二、裁處起訴過程
　　本件原告因有拒絕接受酒精濃度測試之檢定（無駕駛執照）
    行為，違反道路交通管理處罰條例第35條第4項第2款規定，
    經被告機關以民國109年3月4日（日期下以「00.00.00」格
    式）中市裁字第68-GS0000000號裁決書裁罰（下稱系爭裁決
    書），該裁決書經付郵向原告地址（戶籍地）送達，於109.
    03.05由原告本人簽收，有送達證書在卷可參（本院卷第24
    頁），原告於111.03.21 提起本件訴訟。
三、依上開程序規定與裁處起訴過程，系爭裁決書於109.03.05
    發生送達效力，於109.04.04（星期六）起訴期間屆滿，是
    日適逢連續假期，順延至109.04.06（星期一）末日終止前
    將起訴狀送交本院（依行政法院訴訟當事人在途期間標準，
    原告戶籍地為臺南市中西區，毋庸加計在途期間）始能認於
    起訴期間內起訴。是原告遲至111.03.21 提起本件訴訟，起
    訴顯已逾期，而有行政訴訟法第107條第1項第6款之事由，
    應裁定駁回原告之訴。
四、訴訟費用負擔：　　
　　本件為原告敗訴之判決，依行政訴訟法第98條第1項規定，
    由原告負擔訴訟費用，另依同法第237條之8第1項規定，確
    定其訴訟費用額為300元（起訴裁判費300元，原告尚未繳納
    裁判費）。
五、從而，本件原告起訴不合法，依行政訴訟法第107條第1項第
    6款、第237條之3第2項、第98條第1項前段、第237條之8第1
    項、第237條之9第1項規定，裁定如主文。
中　　華　　民　　國　　111 　年　　3 　　月　　31　　日
　　　　　　　　　行政訴訟庭  法　官　陳世旻
上為正本係照原本作成。
如不服本裁定，應於裁定送達後10日內向本院提出抗告狀（須按
他造人數附繕本），並繳納抗告費新臺幣300元。
中　　華　　民　　國　　111 　年　　3 　　月　　31　　日
　　　　　　　　　　　　　　　書記官　林怡芳　　　　
附錄：    道路交通管理處罰條例   第 8 條（民國 102 年 01 月 30 日） ．違反本條例之行為，由下列機關處罰之： 　一、第十二條至第六十八條及第九十二條第七項、第八項由公路主管機關處罰。 　二、第六十九條至第八十四條由警察機關處罰。 ．前項處罰於裁決前，應給予違規行為人陳述之機會。 ．第一項第一款之處罰，公路主管機關應設置交通裁決單位辦理；其組織規程由交通部、直轄市政府定之。 　 第 35 條（同民國 101 年 05 月 30 日；節錄第4 項）　 ．汽機車駕駛人有下列各款情形之一者，處新臺幣十八萬元罰鍰，並當場移置保管該汽機車、吊銷其駕駛執照及施以道路交通安全講習；如肇事致人重傷或死亡者，吊銷其駕駛執照，並不得再考領：   一、駕駛汽機車行經警察機關設有告示執行第一項測試檢定之處所，不依指示停車接受稽查。   二、拒絕接受第一項測試之檢定。  第 67 條（同民國 108 年 04 月 17 日；節錄第4 項） ．汽車駕駛人，曾依第二項及前項規定吊銷駕駛執照，不得考領駕駛執照期間計達六年以上者，終身不得考領駕駛執照。但有第六十七條之一所定情形者，不在此限。   行政訴訟法   第 107 條（民國 110 年 12 月 08 日；節錄第1 項第6 款，同民國 100 年 11 月 23 日規定） ．原告之訴，有下列各款情形之一者，行政法院應以裁定駁回之。但其情形可以補正者，審判長應先定期間命補正：   六、起訴逾越法定期限。  第 236 條（同民國 100 年 11 月 23 日） ．簡易訴訟程序除本章別有規定外，仍適用通常訴訟程序之規定。  第 237-3 條（同民國 100 年 11 月 23 日） ．交通裁決事件訴訟之提起，應以原處分機關為被告，逕向管轄之地方法院行政訴訟庭為之。 ．交通裁決事件中撤銷訴訟之提起，應於裁決書送達後三十日之不變期間內為之。 ．前項訴訟，因原處分機關未為告知或告知錯誤，致原告於裁決書送達三十日內誤向原處分機關遞送起訴狀者，視為已遵守起訴期間，原處分機關並應即將起訴狀移送管轄法院。 　 第 237-5 條（同民國 100 年 11 月 23 日；節錄第1 項第1 、2 款） ．交通裁決事件，按下列規定徵收裁判費： 　一、起訴，按件徵收新臺幣三百元。 　二、上訴，按件徵收新臺幣七百五十元。  第 237-8 條（同民國 100 年 11 月 23 日） ．行政法院為訴訟費用之裁判時，應確定其費用額。 ．前項情形，行政法院得命當事人提出費用計算書及釋明費用額之文書。 　　 第 237-9 條（同民國 100 年 11 月 23 日；節錄第1 項） ．交通裁決事件，除本章別有規定外，準用簡易訴訟程序之規定。